【裁判字號】    89,親,42
【裁判日期】    890721
【裁判案由】    否認子女
【裁判全文】
臺灣桃園地方法院民事判決  八十九年度親字第四十二號
    原      告    丁○○
    訴訟代理人    甲○○
    被      告    丙○○
    兼法定代理人  乙○○
右當事人間否認子女事件，本院判決如左：
    主      文
確認被告劉秉弘非被告乙○○自原告受胎所生之婚生子。
訴訟費用由被告負擔。
    事      實
甲、原告方面：
    一、聲明：如主文所示。
    二、陳述：原告與被告乙○○於民國（下同）八十年四月二十八日結婚，婚後不
        久被告乙○○即離家出走，因而原告未再與被告乙○○同居，而被告乙○○
        在婚姻關係存續期間即於八十三年十一月二十一日產下一子即被告丙○○，
        嗣被告乙○○於八十九年二月二十四日為被告丙○○辦理戶籍登記後，原告
        始查知上情，爰於法定期間內提起本訴。
    三、證據：提出戶籍謄本一份為證。
乙、被告方面：
    一、聲明：同意原告之請求。
    二、陳述：被告丙○○確非被告乙○○與原告所生之婚生子，且被告丙○○係至
        八十九年二月二十四日始申報戶口。
丙、本院依職權送請財團法人長庚紀念醫院林口分院鑑定兩造間之親子血緣關係。
     理      由
一、本件原告主張其與被告乙○○本係夫妻，於婚姻關係存續中，被告乙○○曾於八
    十三年十一月二十一日產下一子即被告丙○○之事實，業據其提出戶籍謄本一份
    ，且該戶籍謄本亦記載被告丙○○部分係於八十九年二月二十四日為出生之申報
    登記，而被告乙○○亦陳稱確於前開時間產下被告丙○○，且於八十九年二月二
    十四日始申報戶口等語，故原告此部分主張堪信為真實。又原告主張被告丙○○
    為被告乙○○於離家期間與原告以外之人所生之子，並非自原告受胎所生乙節，
    為被告乙○○所不否認，再而本件經本院依職權送請財團法人長庚紀念醫院鑑定
    兩造間之親子血緣關係之結果，覆稱被告丙○○之基因與原告之基因半型不同，
    因此可以排除原告是被告丙○○親生父親之假設，有財團法人長庚紀念醫院八十
    九年六月十九日（八九）長庚院法字第０二八一號函暨所附親子鑑定報告書各一
    份在卷可稽，是原告此部份之主張，亦應屬真實。
二、按民法第一千零六十三條第一項推定之婚生子女，如夫妻之一方能證明妻非自夫
    受胎者，得於知悉子女出生之日起，一年內提起否認之訴，同條第二項定有明文
    。查本件被告乙○○受胎生下被告丙○○，係在其與原告婚姻關係存續中，雖依
    法應推定被告丙○○為原告與被告乙○○之婚生子，然被告乙○○受胎懷有被告
    丙○○時，並未與原告同居，且被告丙○○與原告亦無親子血緣關係已如上所述
    ，準此，原告於知悉被告丙○○出生之日起一年內提起本件訴訟，於法洵屬有據
    ，應予准許。
三、據上論結：本件原告之訴有理由，爰依民事訴訟法第八十五條第一項前段、第七
    十八條判決如主文。
中      華      民      國    八十九    年      七      月    二十一    日
                                        臺灣桃園地方法院民事第二庭
~B法      官  邱瑞祥
右為正本係照原本作成
如對本判決上訴須於判決送達後廿日內向本院提出上訴狀
中      華      民      國    八十九    年      七      月    二十一    日
~B法院書記官  郝玉蓮


司法院資訊處製作；財團法人民間司法改革基金會備份。
